406Edepot - Archives communales déposées de Percey-le-Grand
Archives Départementales de la Haute-Saône
Série Edepot
ARCHIVES COMMUNALES DEPOSEES. ARCHIVES DES INTERCOMMUNALITES.
406Edepot - Archives communales déposées de Percey-le-Grand
1614-1950
406Edepot1-38
Archives Départementales de la Haute-Saône 14B rue Miroudot St Ferjeux 70000 VESOUL
COMMUNE DE PERCEY-LE-GRAND
Sources complémentaires aux Archives Départementales de la Haute-Saône: B1456, demande des habitants pour garder la propriété du chemin "des Angles" (1785). B 1598, autorisation de ratifier la vente de la seigneurie (1770-1771). B 1616, mise en demeure du charpentier de réparer les défectuosités du presbytère qu'il a construit (1784). B 1901, baux des seigneuries de Percey et Leffond (1706-1756). B 8696 à 8709, justice seigneuriale (seigneurie laïque) de Percey (1719-1789). B 8710 à 8712, justice seigneuriale (seigneurie de l'abbaye de Theuley (1752-1790)). B 9343, affaires forestières; devis et plans de travaux (1703-1793). B 9530, reconnaissance et terrier de la seigneurie de Percey dite d'Oyrières (1590). C 78, demande du don du retrait féodal sur la terre de Percey (1719-1778). C 103, emprunt, construction de l'église et du presbytère (1731-1789). C 111, reconstruction de l'église et d'un pont sur la Vingeanne (1783-1789). C 154, affaires diverses concernant Percey (1761-1789). E 736, conditions de bail de la seigneurie (1720). E 796, 804, 808, affaires concernant la famille de Toulongeon sur Percey (1713-1769). E 871, comptes d'échevin et du procureur spécial (1784-1785). G 8, ventes de vignes (1437-1494). G 13, mandement de nouvelleté touchant des prés du chapître de Champlitte sur Percey-le-Grand (1560). G 14, difficulté qu sujet de l'amodiation de prés (1740). H 417 à 420, archives de l'abbaye de Theuley concernant Percey (1154-1790). 1 J 619, requête concernant les impositions (1716-1719). 34 J 746 à 760, archives de la paroisse de Percey (1682-1934). 20 L 19, 287 L 1, 368 L 402, 389 L 40, 447 L 15, époque révolutionnaire. 3 O 420, travaux communaux (depuis 1820).
Modalités d'entrée
Dépôt du 22/07/2003
Dernier ajout le 22/07/2003
Archives publiques
Sommaire
ARCHIVES ANCIENNES
IMPOTS ET COMPTABILITE (1760-1789)
406 Edepot 1
EDIFICES COMMUNAUX (1687-1790)
406 Edepot 2
CULTE (1614-1791)
406 Edepot 4-5, 406 Edepot 3
ARCHIVES MODERNES
ADMINISTRATION GENERALE DE LA COMMUNE (1807-1950)
406 Edepot 6-11
ETAT-CIVIL (...-...)
406 Edepot 12
POPULATION-AGRICULTURE-COMMERCE ET INDUSTRIE (1806-1914)
406 Edepot 13-14
CONTRIBUTIONS (1845-1911)
406 Edepot 15-20
AFFAIRES MILITAIRES (1807-1912)
406 Edepot 21-22
POLICE-JUSTICE-HYGIENE PUBLIQUE ET SALUBRITE (1809-1902)
406 Edepot 23-24
ELECTIONS-PERSONNEL COMMUNAL (1805-1914)
406 Edepot 25-27
FINANCES DE LA COMMUNE (...-...)
406 Edepot 28
EDIFICES COMMUNAUX (...-...)
406 Edepot 29-30
BIENS ET BOIS COMMUNAUX (1790-1908)
406 Edepot 31-32
VOIRIE-MOYENS DE TRANSPORT-REGIME DES EAUX (1815-1909)
406 Edepot 33-36
CULTE-ASSISTANCE ET PREVOYANCE (...-...)
406 Edepot 37
INSTRUCTION PUBLIQUE (...-...)
406 Edepot 38
- ARCHIVES ANCIENNES
  - IMPOTS ET COMPTABILITE
    - Délibération des habitants concernant les dettes et comptes de la communauté (1760). Rôle de répartition de différents impôts et charges dus par la communauté (1789). Pièces justificatives de comptes ((1) (1789)., 1760-1789; 406 Edepot 1; CC1
      Communicabilité
      Communicable
      DELIBERATION; ROLE D'IMPOSITION
      Thesaurus administratif:
      FINANCES LOCALES
      Noms géographiques:
      PERCEY-LE-GRAND
  - EDIFICES COMMUNAUX
    - Copies des procès-verbaux de visite et d'estimation des travaux de reconstruction des église, cure et pont de Percey (1768, 1781). Pièces relatives aux réparations faites à l'église (1785-1790). Visite du four banal (1687). Anticipation sur la rue du Château (1736)., 1687-1790; 406 Edepot 2; DD1
      PROCES-VERBAL
      EDIFICE CULTUEL; OUVRAGE D'ART; PRESBYTERE
      CHATEAU (rue du); PERCEY-LE-GRAND
  - CULTE
    - Registre paroissial de Percey-le-Grand et de Courchamp (Côte-d'Or): baptêmes (1614-mai 1630, juin 1646-mai 1655; un morceau de page imprimée: "les pardons indulgences et graces donnez à perpétuité (...) confrérie de la très sainte trinité et rédemption des captifs..."; au revers de cette page, quelques actes de mariages pour 1620 et 1621, 1659-1662, janvier et août-novembre 1663, 1664-1669, janvier-mars et juillet-décembre 1670, 1671, janvier-mars 1672, mars-juin et mars 1670, 1672-1680, janvier et août-décembre 1681, 1682-août 1684, janvier-juillet 1686, août 1684-1685; janvier 1686). Baptêmes, mariages et sépultures (septembre 1696-janvier 1699, janvier 1690-août 1692; une page est déchirée; septembre 1692-août 1696, 1699-juin 1702, novembre 1702-novembre 1711, septembre 1706-novembre 1708, copies d'actes précédemment inscrits, un acte de mariage de septembre 1714, 1712-juin 1731, 1751). Parmi ces actes, il faut remarquer le baptême de Pierrette Varney, fille de Pierre Varney, notaire-greffier (16 juin 1616); le baptême de la cloche de Courchamp, parrain Blaise Valloux, seigneur de Chazeuil (Côte-d'Or) et marraine, Claude Dubois, dame en partie de Courchamp (20 mai 1685). Lacunes en ce qui concerne les baptêmes pour les années 1630 à 1646, 1655 à 1658 et de mars à juillet 1663, de mars à juillet 1681, de 1686 à 1689; les mariages pour les années 1622 à 1690; les actes de sépultures ne commencent qu'en 1690; lacunes en ce qui concerne les baptêmes, mariages et sépultures pour les mois de juin à novembre 1702., 1614-1751; 406 Edepot 3; GG1
      Support de substitution
      Cote 5Mi4R57
      Non communicable physiquement
      Raison: document microfilmé
      REGISTRE PAROISSIAL
      Thesaurus historique:
      registre paroissial
      CHAZEUIL; COURCHAMP; PERCEY-LE-GRAND
      Noms de personnes:
      DUBOIS (Claude); VALLOUX (Blaise); VARNEY (Pierre); VARNEY (Pierrette)
    - Registre paroissial de Percey-le-Grand: baptêmes, mariages et sépultures (août 1731-1734, 1745, les actes sont en double sur un cahier; 1746-1762; sentence rendue au bailliage de Gray le 18 mars 1778 entre Claude Petitjean, curé du lieu et Nicolas Tarboché, huissier royal à Champlitte, au sujet d'une inscription irrégulière portée sur un acte du 17 février 1753); sur la dernière page, inscriptions diverses (1737-1752)., 1731-1778; 406 Edepot 4; GG2
      PETITJEAN (Claude); TARBOCHE (Nicolas)
    - Registre paroissial de Percey-le-Grand: baptêmes, mariages et sépultures (1763-octobre 1789; sur un feuillet indépendant, extrait des registres de l'église Saint-Pierre de Besançon: acte de sépulture de Pierre-Antoine Gouget, prêtre-chapelain de l'église Saint-Pierre, le 30 mai 1785; novembre 1789-1791). Parmi ces actes, il faut remarquer le baptême de trois cloches à Percey-le-Grand, dont une a été présentée par Jeanne-Marie-Rose Dubois, veuve de Claude Henry et par son fils Claude-Louis Henry, seigneur de Percey; une autre par Joachim Decusey, bourgeois et par Anne-Françoise Champion, veuve de Bertrand Jacob (6 août 1776, 22 décembre 1789)., 1763-1791; 406 Edepot 5; GG3
      BESANCON; PERCEY-LE-GRAND
      CHAMPION (Anne-Françoise); DECUSEY (Joachim); DUBOIS (Jeanne-Marie-Rose); GOUGET (Pierre-Antoine); HENRY (Claude-Louis); HENRY (Claude); JACOB (Bertrand)
- ARCHIVES MODERNES
  - ADMINISTRATION GENERALE DE LA COMMUNE
    - Délibérations et actes divers de la municipalité (an II-1806), arrêtés du maire (1807-1831)., An II-1831; 406 Edepot 6; D1
      REGISTRE; DELIBERATION; ARRETE DU MAIRE
      CONSEIL MUNICIPAL
    - Délibérations du conseil municipal., 1807-1837; 406 Edepot 7; D2
      REGISTRE; DELIBERATION
    - Délibérations du conseil municipal (septembre 1837-mai 1851); à l'envers, arrêtés du maire et actes divers (1840-1850)., 1837-1851; 406 Edepot 8; D3
    - Délibérations du conseil municipal (octobre 1851-mai 1865)., 1851-1865; 406 Edepot 9; D4
    - Délibérations du conseil municipal (août 1865-mai 1884)., 1865-1884; 406 Edepot 10; D5
    - Arrêtés du maire (1832-1837). Répertoires des actes soumis à l'enregistrement (1843-1950). Vérification sur le terrain des premières épreuves gravées pour l'établissement de la carte du canton de Champlitte (1857). Assurances des bâtiments communaux (1904)., 1832-1950; 406 Edepot 11; D6
      REGISTRE; ARRETE DU MAIRE; REPERTOIRE
      CHAMPLITTE (canton); PERCEY-LE-GRAND
  - ETAT-CIVIL
    - Extraits de registres d'état-civil, publications de mariages, jugements., An III-1886; 406 Edepot 12; E1
      ETAT CIVIL
  - POPULATION-AGRICULTURE-COMMERCE ET INDUSTRIE
    - Dénombrement quinquennal de la population: listes nominatives (1851, 1855, 1856, 1881-1906). Mouvement annuel (1853-1892, 1894-1904, 1906)., 1851-1906; 406 Edepot 13; F1
      Cote 6Mi132
      LISTE NOMINATIVE
      RECENSEMENT DE POPULATION
    - Listes des électeurs pour le renouvellement partiel des membres du tribunal de commerce de Gray (1906-1914, 1919-1920). Concours régional agricole (1862-1869). Registre des cultures (1902-1903). Culture de la vigne (1871-1873). Etats des récoltes en grains et autres farineux (1852-1882). Statistiques agricoles annuelles, questionnaires (1853-1914). Renseignements divers sur la récolte (1885-1899), sur les animaux de ferme et leurs produits (1887-1899). Questionnaire de la statistique agricole décennale (1882, 1892). Bans de vendange (1852). Bans de fauchaison (1861-1882). Culture du tabac (1863-1869). Marchés des taureaux et béliers (1806-1859). Echenillages (1856-1858). Registre pour les annotations de délivrance ou de visa des livrets d'ouvriers (1855-1893)., 1806-1914; 406 Edepot 14; F2
      LISTE; STATISTIQUE; QUESTIONNAIRE D'ENQUETE
      AGRICULTURE; PRODUCTION AGRICOLE
  - CONTRIBUTIONS
    - Matrices de rôles (1791, 1792, an V). Matrices de rôles des contributions personnelles somptuaires, foncières et mobilières (an III, V, VII). Rôles généraux et particuliers des taxes et prestations de toute nature (an IX, X). Rôles des contributions directes (1853-1886, 1902, 1913, 1914, 1916). Chemins ruraux, prestations et rôles (1910-1915)., An III-1916; 406 Edepot 15; G1
      MATRICE D'IMPOSITION; ROLE D'IMPOSITION
      FISCALITE IMMOBILIERE
    - Matrices générales (1845-1861, 1866-1869, 1882-1894, 1896-1899, 1901-1911)., 1845-1911; 406 Edepot 16; G2
      MATRICE D'IMPOSITION
      FISCALITE
    - Etat de sections (A)., An III; 406 Edepot 17; G3
      ETAT DE SECTION
    - Etat de sections (suite)., An III; 406 Edepot 18; G4
    - Etat de sections (A et B)., An VII; 406 Edepot 19; G5
    - Etat de sections (C, D et E, (an VII)). Recensement des portes et fenêtres (1831). Relevé des actes translatifs des propriétés foncières (1836-1837). Registre des déclarations de construction nouvelle (1891-1970). Extraits du plan cadastral (1882-1891). Avertissement du bureau de l'enregistrement et domaine (1823-1888). Mandements, contributions et circulaires (an IX-1821). Registres destinés à l'inscription des déclarations faites par les possesseurs de billards (1871-1872). Etat des contribuables à poursuivre pour obtenir paiement (1843). Réclamations concernant les contributions (1816-1818). Liste des contribuables ayant des mutations à faire (s.d.). Impôts extraordinaires pour le salaire du garde-champêtre (1854-1872). Réquisitions de grains (an IV). Poids et mesures (1860-1866)., An IV-1970; 406 Edepot 20; G6
      ETAT DE SECTION; PLAN CADASTRAL; LISTE
  - AFFAIRES MILITAIRES
    - Tableaux de recensements des jeunes gens (1817, 1820-1821, 1823-1837, 1839-1846, 1848-1877, 1879-1892)., 1817-1892; 406 Edepot 21; H1
      RECENSEMENT MILITAIRE
      CONSCRIPTION
    - Armée territoriale. Tableaux de recensement des hommes appartenant aux classes de 1855 à 1866. Réfractaires, insoumis et déserteurs (1872). Conseil de révision (1854-1863). Exemptés (1837-1854). Registre des notifications des ordres de route (1854-1862). Engagements volontaires (1813, 1853-1863). Disparus et absents (1856-1875). Changements de domicile (1877-1888). Permissions, congés (1871). Logement et cantonnement des troupes de passage (1876). Remontes de chevaux (1852-1860). Recensement des chevaux (1855-1861). Garde-nationale. Organisation, instructions, règlements, contrôles (1832-1870). Salaire de deux tambours (1832). Etat des dépenses résultant de la formation du bataillon cantonal de Champlitte-la-Ville (1836). Etats nominatifs de jeunes gens inscrits sur la liste du contingent départemental de la garde nationale mobile (1848-1870). Elections, procès-verbaux (1831-1870). Sapeurs-pompiers. Procès-verbaux d'élection d'un membre du conseil supérieur (1907-1912). Listes des pompiers, nominations, grades (1854-1865). Nomination, blâme et démission du sieur Perrotet, sous-lieutenant (1855-1858). Réorganisation de la compagnie, règlement (1852-1865). Equipement, habillement (1850-1870). Construction d'une pompe à incendie, réparation (1849-1856). Faits de guerre. Rôles de répartitions (1807-1817). Invasion de 1815, dettes de la commune, indemnisation aux habitants (1817). Campagne de Crimée du sieur Pinel (1854-1856). Secours viagers aux anciens militaires (1860-1870). Distribution de médailles de Sainte-Hélène (1848-1860). Médailles d'honneur (1857). Souscription armée d'Italie (1859). Guerre de 1870, dossier contenant des documents prussiens pendant l'occupation du département (1870-1871), indemnités aux familles des militaires morts (1855-1870). Dommages de guerre (1871-1872), liste des souscriptions patriotiques en faveur des blessés des armées de terre et de mer (1870), réquisitions (1870-1872), contributions et emprunt de guerre (1871-1879)., 1807-1912; 406 Edepot 22; H2
      RECENSEMENT MILITAIRE; PROCES-VERBAL D'ELECTION; LISTE
      CONSCRIPTION; GUERRE; SAPEUR POMPIER
      garde nationale
      PERROTTET; PINEL
  - POLICE-JUSTICE-HYGIENE PUBLIQUE ET SALUBRITE
    - Police locale. Projet de suppression du poste de commissaire cantonal (1866). Rapports du garde-champêtre, du gendarme et du commissaire de police cantonal (1842-1875). Cérémonies (1859). Fêtes patronales (1831-1889). Fêtes nationales et deuil officiel (1842-1881). Police des cabarets (1852-1896). Police des foires (1865-1866). Interdiction des saturnales du donnement ou donnages (1853). Mendicité (1853). Chiens errants et police de la rage (1855). Mesures contre les incendies (1858). Inondations (1866). Etat des déclarations des pertes éprouvées dans le sinistre des gelées (1874, 1902), de la grêle (1809, 1844). Avis et arrêtés concernant l'entretien et la libre circulation sur la voie publique (1856-1879). Avis des bans de vendange (1856-1866), des bans de fauchaison (1852-1882). Défense d'arracher les épines et haies vives (1852). Bouilleurs de cru (s.d.). Pêche (1868). Ramonage des cheminées (1854-1869). Permis d'inhumer (1902). Quête du maire de Percey pour les incendiés de Germigney (1840). Police générale. Demande d'un permis de passage gratuit pour l'Algérie (1863). Emigration, concession en Algérie en faveur de la famille Quillet (1859). Nomination de trois membres du conseil municipal pour mission de suppléer le garde-champêtre (1865). Demandes de renseignements concernant François Pauffert, interdit de séjour (1862)., 1809-1902; 406 Edepot 23; I1
      ARRETE DU MAIRE; RAPPORT DE GENDARMERIE; RAPPORT DE POLICE
      INTERDIT DE SEJOUR; POLICE; POLICE DE LA PECHE; POLICE MUNICIPALE; SINISTRE
      ALGERIE; PERCEY-LE-GRAND
      PAUFFERT (François); QUILLET (famille)
    - Justice. Correspondance reçue des tribunaux (1836-1887), contentieux et réclamation de simple police (an X, 1855). Listes des jurés (1849-1853, 1871-1782). Hygiène publique et salubrité. Surveillance des eaux potables (1808, 1858). Vaccinations, correspondance (1893), registres (1843-1849, à l'envers, registre des passeports (1852-1859, 1851-1877). Epidémie du choléra (1854-1855). Epizooties du bétail (an X, 1859, 1871, 1894). Surveillance du bétail (1855-1860, 1872)., An X-1894; 406 Edepot 24; I2
      LISTE
      EAU POTABLE; EPIDEMIE; JURY D'ASSISES; JUSTICE; PROTECTION SANITAIRE DU CHEPTEL
  - ELECTIONS-PERSONNEL COMMUNAL
    - Listes des électeurs (1845-1846, 1851, 1853, 1893, 1906-1914). Plébiscite (1870)., 1845-1914; 406 Edepot 25; K1
      LISTE ELECTORALE
      ELECTEUR
    - Procès-verbaux d'élection du Président de la République (1851), vote pour le rétablissement de l'Empire (1851-1852), élections sénatoriales (1876, 1881, 1890, 1907), élections législatives (1907, 1910, 1914), élections au conseil général (1907), au conseil d'arrondissement (1904, 1910), élections des membres du conseil municipal (1846-1912). Arrêtés d'installations du conseil municipal (1832, 1834, 1840, 1843, 1848, 1855, 1860, 1865). Nominations et démissions (1805-1895)., 1805-1914; 406 Edepot 26; K2
      PROCES-VERBAL D'ELECTION
      ELECTION CANTONALE; ELECTION LEGISLATIVE; ELECTION MUNICIPALE; ELECTION PRESIDENTIELLE; ELECTION SENATORIALE
    - Traitements du receveur (1876-1877), du cantonnier (1830-1871), du garde-champêtre (1807-1891), du garde-forestier (an VI-1886), du gardien du troupeau (1809-1885), du ramoneur (1852). Marchés de bûcherons (1811-1835)., An VI-1891; 406 Edepot 27; K3
      PERSONNEL
  - FINANCES DE LA COMMUNE
    - Comptes de gestion (an VI-an VIII, an IX, an XIII, 1826-1827, 1829-1844, 1847-1848). Procès-verbal de remise de percepteur (1824)., An VI-1848; 406 Edepot 28; L1
      COMPTE DE GESTION; PROCES-VERBAL
      FINANCES COMMUNALES
  - EDIFICES COMMUNAUX
    - Enquête préfectorale sur les édifices communaux (1857-1858); réfection de la maison commune (1885-1888); construction d'un magasin pour la pompe à incendie (plans, 1850-1855); construction et réparations aux fontaines (plans, 1851-1887); liste de souscripteurs pour la construction d'un monument commémoratif (1920). Eglise, réparations (an X-1900); réparations des cloches (1825-1856); acquisition d'une horloge (1833-1836)., An X-1920; 406 Edepot 29; M1
      PLAN; LISTE
      EDIFICE CULTUEL; HOTEL DE VILLE
    - Acquisition d'immeubles pour le presbytère et la mairie (1825-1838). Location et réparations du presbytère (an XII-1907). Cimetière, translation et construction d'un nouveau cimetière (1825-1884, plans). Réfection de la maison d'école (plans,1849-1888). Réparations au mur de la clôture du jardin de l'instituteur (1842-1854)., 406 Edepot 30; M2
      PLAN
      CIMETIERE; ECOLE; HOTEL DE VILLE; PRESBYTERE
  - BIENS ET BOIS COMMUNAUX
    - Extrait de délibération imposant au sieur Poncet de laisser libre passage à la prairie des Angles (1790). Demande par F. Simon pour la reconnaissance d'une vigne provenant de l'émigré Faure (1823). Anticipation sur les communaux (1824). Baux (an XII-1907). Aliénation de terrains communaux (1823-1908). Vaine-pâture (1823-1892). Délimitation d'une friche communale dite la "Grande-Craye" (1857, plan). Etats et estimations de biens communaux (1861-1879). Procès-verbaux d'aménagement des bois communux (1832-1833). Rétribution à l'arpenteur forestier pour l'aménagement des bois (1832-1833). Procès-verbaux de balivage, martelage et reconnaissance des coupes (1822-1868). Rôles de distribution de la coupe affouagère (1820-1849). Vidange de la coupe affouagère (1836-1870). Répartition, adjudication et exploitation de la coupe affouagère (1812-1886)., 1790-1908; 406 Edepot 31; N1
      PLAN; PROCES-VERBAL D'AMENAGEMENT FO; PROCES-VERBAL; ROLE
      BAUX RURAUX; BOIS
      ANGLES (LES); GRANDE-CRAYE (LA); PERCEY-LE-GRAND
      FAURE; PONCET; SIMON (F.)
    - Tableaux de rectification de la liste des affouagistes (1851-1891). Menus marchés (1836-1871). Menus produits (1858). Certificat de visite des bois (1824). Coupe en réserve (1852-1889). Exploitation périodique de nettoiement sur la coupe des bois (1856-1872). Ramassage gratuit du bois mort pour les habitants pauvres dans la commune (1854). Délits forestiers (1834-1872). Vente d'ételles (1832-1871). Vente des produits de l'ébranchement des peupliers (1849-1891). Vente de bois (1810-1899). Vente de bois futaie (1822-1895). Location de la chasse (1806-1890)., 1806-1895; 406 Edepot 32; N2
      BOIS
  - VOIRIE-MOYENS DE TRANSPORT-REGIME DES EAUX
    - Voirie urbaine. Construction de chaussées et de rigoles pavées: plan et profil, devis, correspondance (1854). Alignements, réparations ou modifications de bâtiments (1824-1897, plans). Reconstruction d'un mur qui conduit à la fontaine (1815). Affiche concernant l'adjudication de travaux communaux (16 octobre 1907). Rétablissement de la circulation (1854). Petite voirie. Etat de classement des chemins vicinaux (1865-1893). Etats des travaux à effectuer (1854-1873, 1904, 1908). Prestations, ressources (1830-1891). Subventions (1854-1873). Travaux à effectuer (1845-1873). Exécution d'un chemin de grande communication à établir entre Selongey et Champlitte (1848, 1856). Elargissement du chemin vicinal n° 5 (1885-1889). Redressement et élargissement des chemins n° 3 et 5 (1887). Rectification du chemin n° 2 (1908). Elargissement du chemin n° 1 (1909)., 1815-1909; 406 Edepot 33; O1
      CHEMIN RURAL; ROUTE DEPARTEMENTALE; VOIE COMMUNALE
    - Tableaux généraux des chemins ruraux (1846, 1891-1908). Etats des travaux à effectuer (1898-1908). Rôles de prestations (1817-1889). Délimitation et abornement (1852-1855). Bulletins des propriétaires riverains des chemins ruraux à aborner (1853-1854). Bornage d'un chemin dit "de Galigand" (1862-1863). Rétablissement du chemin rural dit "de Montsaugeon" (1857-1858, plan). Projet de reconnaissance du chemin allant à Leffond (1889, plan parcellaire). Projet d'élargissement du chemin du moulin de Faz (1904). Ouverture du chemin de la prairie qui traverse le pré de M. Jeanniot (1846-1847). Chemin de fer. Projet qui relierait Langres à Dijon (1860)., 1817-1908; 406 Edepot 34; O2
      CHEMIN RURAL; LIGNE DE CHEMIN DE FER
      FAZ (moulin de); GALIGAND (chemin dit de); MONTSAUGEON (chemin de); PERCEY-LE-GRAND
      JEANNIOT
    - Régime des eaux. Construction d'aqueducs (1808-1810, 1844, 1898). Procès au sujet d'un mur qui gène le libre écoulement des eaux (1840-1844, 2 plans). Construction d'un pont sur la Vingeanne, difficultés avec l'entrepreneur (1837-1849, plan). Lavage de minerais: constructions et transfert de lavoirs (an X-1828, 1849). Procès Guyot (1828, 1834-1840). Modification du système d'épuration des lavoirs (1852). Location d'un aqueduc aux sieurs Dienon et Jeanniot (1854, 1860). Curage des rivières, cours d'eau et fossés (1832-1904, plans)., An X-1904; 406 Edepot 35; O3
      COURS D'EAU; MINERAI; OUVRAGE D'ART
      PERCEY-LE-GRAND; VINGEANNE (LA)
      DIENON; GUYOT; JEANNIOT
    - Rôles de répartition des cours d'eau (1853, 1855, 1857, 1872). Moulin de Faz (1826-1828, 1857-1867). Moulin Jeanniot (1828-1867). Reconstruction du pont sur le bief du Moulin du sieur Jeanniot (1852-1859)., 1828-1872; 406 Edepot 36; O4
      ROLE
      FAZ (moulin de); PERCEY-LE-GRAND
  - CULTE-ASSISTANCE ET PREVOYANCE
    - Traitement du desservant (an XIII-1806). Rapport entre l'autorité municipale et le clergé (1792). Litige entre la fabrique et M. Trécourt (1819). Donation à la fabrique et aux pauvres de la paroisse (1853-1876). Assistance et prévoyance. Bureau de bienfaisance, comité, nomination d'un membre, mandats, mémoires de fournitures (1831-1858). Liste des habitants charitables (1854). Distribution générale des bons (1854-1856). Répartition du crédit pour secours aux indigents (1855-1857). Etat des indigents (s.d.). Arrêtés du conseil de préfecture (1883-1891). Secours pour pertes (1874). Ateliers de charité (1853-1857). Société du prince impérial, prêts de l'enfance au travail, listes des souscripteurs (1856-1863). Aliénés et malades (1832, 1859, 1866). Secours accordés aux incendiés de Vaux-le-Moncelot (1832). Souscriptions pour les inondés (1856)., An XIII-1891; 406 Edepot 37; P1-Q1
      MINISTRE DU CULTE; PROTECTION SOCIALE; VIE RELIGIEUSE
      PERCEY-LE-GRAND; VAUX-LE-MONCELOT
      TRECOURT
  - INSTRUCTION PUBLIQUE